【裁判字號】    99,上易,627
【裁判日期】    990401
【裁判案由】    竊盜
【裁判全文】
臺灣高等法院刑事判決                 99年度上易字第627號
上  訴  人
即  被  告  甲○○
上列上訴人即被告因竊盜案件，不服臺灣桃園地方法院98年度易
字第1319號，中華民國99年1 月29日第一審判決（起訴案號：臺
灣桃園地方法院檢察署98年度偵字第18913 號），提起上訴，本
院判決如下：
    主  文
上訴駁回。
    理  由
一、按不服地方法院之第一審判決而上訴者，應向管轄第二審之
    高等法院為之。上訴書狀應敘述具體理由。上訴書狀未敘述
    上訴理由者，應於上訴期間屆滿後20日內補提理由書於原審
    法院，逾期未補提者，原審法院應定期間先命補正。第二審
    法院認為上訴書狀未敘述理由或上訴有第362 條前段之情形
    者，應以判決駁回之。但其情形可以補正而未經原審法院命
    其補正者，審判長應定期間先命補正。刑事訴訟法第361 條
    、第367 條，分別定有明文。所謂不服第一審判決之具體理
    由，必係依據卷內既有訴訟資料或提出新事證，指摘或表明
    第一審判決有何採證認事、用法或量刑等足以影響判決本旨
    之不當或違法，而構成應予撤銷之具體事由，始克當之（例
    如：依憑證據法則具體指出所採證據何以不具證據能力，或
    依憑卷證資料，明確指出所為證據證明力之判斷如何違背經
    驗、論理法則）；倘僅泛言原判決認定事實錯誤、違背法令
    、量刑失之過重或輕縱，而未依上揭意旨指出具體事由，或
    形式上雖已指出具體事由，然該事由縱使屬實，亦不足以認
    為原判決有何不當或違法者（例如：對不具有調查必要性之
    證據，法院未依聲請調查亦未說明理由，或援用證據不當，
    但除去該證據仍應為同一事實之認定），皆難謂係具體理由
    ，俾與第二審上訴制度旨在請求第二審法院撤銷、變更第一
    審不當或違法之判決，以實現個案救濟之立法目的相契合，
    並節制濫行上訴（最高法院97年度臺上字第892 號判決參照
    ）。是以上訴人之上訴書狀或補提之上訴理由書，雖有敘述
    上訴理由，惟並未具體敘述第一審判決有上述違法、不當情
    形，即與未敘述具體理由無異，其所為上訴，即不符合上訴
    之法定要件。
二、又刑事審判旨在實現刑罰權之分配的正義，故法院對有罪被
    告之科刑，應符合罪刑相當之原則，使輕重得宜，罰當其罪
    ，以契合社會之法律感情，此所以刑法第57條明定科刑時應
    審酌一切情狀，尤應注意該條所列10款事項以為科刑輕重之
    標準，俾使法院就個案之量刑，能斟酌至當。而「量刑輕重
    係屬事實審法院得依職權自由裁量之事項，苟已斟酌刑法第
    57條各款所列情狀而未逾越法定刑度，不得遽指為違法」（
    最高法院72年度臺上字第6696號判例參照）。
三、本件被告甲○○不服原判決，提起上訴，上訴書理由略以：
    其因一時無心之過觸犯本案，已衷心知錯，懇請鈞長給予悔
    改之機會，從輕量刑云云。
四、經查原判決係認定：被告甲○○前有下列犯行：(一)於民國87
    年間因竊盜案件，經本院以90年度上易字第4321號判決判處
    有期徒刑7 月確定；(二)復於87年間因施用毒品案件，經該院
    以88年度易字第587 號判決判處有期徒刑8 月確定；(三)又於
    88年間因販賣第二級毒品案件，經該院以88年度訴字第429
    號判決判處有期徒刑7 年2 月，提起上訴後，經本院以88年
    度上訴字第4792號判決上訴駁回確定；(四)繼於89年間因連續
    施用第二級毒品案件，經該院以89年度易字第638 號判決判
    處有期徒刑4 月確定；(五)再於89年間因竊盜、贓物案件，經
    該院以90年度易字第95號判決各判處有期徒刑3 月、3 月，
    應執行有期徒刑5 月確定，嗣經本院以96年度聲減字第34
    82 號 裁定就(一)(二)之罪刑各減刑二分之一，並與不得減刑之
    (三)定應執行刑為有期徒刑7 年9 月，暨就(四)(五)之罪刑各減刑
    二分之一，並定應執行刑為有期徒刑4 月15日確定，且與上
    開應執行刑有期徒刑7 年9 月接續執行，於96年10月19日假
    釋併付保護管束出監，迄於98年8 月8 日縮刑期滿，假釋未
    經撤銷，視為執行完畢。詎其猶不知悔改，竟意圖為自己不
    法之所有，於98年8 月20日凌晨2 時許，持客觀上足供兇器
    使用之活動板手2 支及老虎鉗1 支，侵入桃園縣平鎮市○○
    路南勢二段355 巷5 號乙○○○所有之住宅後，將裝設於屋
    內廚房洗水槽之水龍頭1 組拆卸下後竊取得手，嗣為警當場
    查獲，並扣得手電筒1 支、活動板手2 個、老虎鉗1 支及工
    作手套1 個。經檢察官及原審訊之被告甲○○對於上揭事實
    坦承不諱（見偵查卷第9 頁至第10頁，原審院卷第18頁背面
    、第22頁背面），核與證人乙○○○於警詢時之證述相符，
    另有卷附之桃園縣政府警察局平鎮分局98年8 月20日扣押筆
    錄、扣押物品目錄表、贓物認領保管單、現場相片、查獲員
    警之職務報告書、現場勘查照片等件可資佐證（見偵查卷第
    16頁至第21頁、第26頁至第32頁，原審審易卷第4 頁至第6
    頁），復有扣案之手電筒1 支、活動板手2 個、老虎鉗1 支
    及工作手套1 個，足資證明，堪認被告甲○○之自白與事實
    相符。因認本件事證明確，被告甲○○上揭犯行，已堪認定
    ，應依法論科。是核被告甲○○所為係犯刑法第321 條第1
    項第1 款、第3 款之於夜間侵入住宅、攜帶兇器竊盜罪。又
    被告甲○○有如上開犯罪科刑與執行紀錄，此有本院被告前
    案紀錄表1 份在卷足參，其於有期徒刑執行完畢後，5 年以
    內故意犯本件有期徒刑以上之本罪，為累犯，應依刑法第47
    條第1 項規定加重其刑。爰審酌被告甲○○，正值壯年，不
    思以正當手段獲取財物，蔑視他人財產權，並斟酌竊得財物
    價值、對被害人所生危害、犯罪手段、犯罪情節、犯後坦承
    犯行及所竊之物已經被害人領回等一切情狀，量處有期徒刑
    7 月。末查扣案之手電筒1 支、活動板手2 個、老虎鉗1 支
    及工作手套1 個為被告甲○○所有，並為其用以犯本件加重
    竊盜案件所用之物，業據被告甲○○供陳在卷（見偵查卷第
    10頁、原審卷第22頁），易依刑法第38條第1 項第2 款規定
    ，宣告沒收之。本院經核原審已詳敘認定事實所憑證據、認
    定理由及量刑依據。從形式上觀察，原判決並無認定事實錯
    誤、量刑瑕疵或違背法令之情形。被告上揭上訴理由，並未
    具體指述原審有何認事用法之違誤。而原審於量刑時就認定
    被告犯罪之理由及過程詳為審酌並敘明理由在案，核無認事
    用法之違誤，或量刑刑度有何違法或不當情事。綜上，被告
    上訴意旨僅指稱原審量刑過重，並未具體指摘原審判決關於
    認定事實、適用法律及量刑等事項，究竟有何違法或不當之
    具體情形。依上開說明，本件被告上訴顯無具體理由而不合
    法定程式應予駁回，並不經言詞辯論為之。
六、據上論斷，依刑事訴訟法第367 條前段、第372 條，判決如
    主文。
中    華    民    國    99    年    4     月    1    日
                  刑事第九庭審判長法  官  陳貽男
                                  法  官  楊炳禎
                                  法  官  周盈文
以上正本證明與原本無異。
不得上訴。
                                  書記官  張郁琳
中    華    民    國    99    年    4     月    1    日

司法院資訊處製作；財團法人民間司法改革基金會備份。
